臺灣臺南地方法院民事判決　　　　　　　　96年度訴字第65號
原　　　告　甲○○○○○○○○.
訴訟代理人　蘇正信律師
　　　　　　蔡進欽律師
　　　　　　蔡弘琳律師
被　　　告　統信精密工業股份有限公司
法定代理人　丙○○
訴訟代理人　查名邦律師
複代理人　　丁○○
上列當事人間請求給付貨款事件，經本院於民國96年7月16日言
詞辯論終結，判決如下：
    主  文
被告應給付原告新台幣貳佰肆拾陸萬肆仟肆佰玖拾柒元，及自民
國九十六年一月十七日起至清償日止，按週年利率百分之五計算
之利息。
訴訟費用新台幣貳萬伍仟肆佰伍拾參元由被告負擔。
本判決於原告以新台幣捌拾貳萬貳仟元供擔保後，得假執行。但
被告如於假執行程序實施前，以新台幣貳佰肆拾陸萬肆仟肆佰玖
拾柒元為原告預供擔保，得免為假執行。
    事實及理由
一、原告起訴主張：
（一）被告長期向原告購買銅條，均依限付清貨款，惟自民國95
      年9月份起至同年12月份止，積欠如附表所示合計新台幣
      （下同）2,464,497元貨款竟拒絕給付，原告既已依約交
      付貨品，被告自有支付價金之義務。爰依民法買賣關係，
      訴請被告給付上開貨款等語。
（二）原告所交付之原告上游廠商健煜工業股份有限公司（以下
      簡稱健煜公司）所提供之成分分析表，係針對95年10月13
      日交付之黃銅棒 (即起訴狀附表編號7)作成之成份分析，
      而該檢驗表所載數據，係指各項金屬所占之「百分比」，
      並非被告所謂之「含量比」，乃被告刻意曲解，妄稱原告
      交付之貨品有瑕疵，自無可採。
（三）否認被告所提出訴外人上海天祥質量技術股份有限公司（
      以下簡稱天祥公司）所出具鎘含量檢驗報告書及台灣檢驗
      科技股份有限公司SGS測試報告之真正。
（四）否認兩造有約定買賣之銅條必須符合歐盟"RoHS"環保標準
      。
（五）並聲明：如主文第1項所示及為以供擔保為條件之假執行
      宣告。
二、被告則以：
（一）附表編號2、3、4、5、6、9、11、15、16、17、18號的貨
      物，被告並未受領。
（二）至於其餘有受領貨物之貨款部分（附表編號1、7、8、10
      、12、13、14、19號），因兩造約定買賣之銅棒須符合
      "RoHS"環保規定，即銅棒中之鎘含量須低於75 PPM，而原
      告於95年10月14日（附表編號8）交付之銅棒鎘含量超標
      ，屬有瑕疵且不完全給付，因無法補正，所以這部分被告
      拒絕給付貨款，主張同時履行抗辯，請求原告交付無瑕疵
      之物後，被告才有給付貨款之義務。
（三）原告長期為被告之圓銅條之供貨商（原告多年來即為被告
      公司之圓銅條唯一之供貨商）在歐盟"RoHS"環保規定尚未
      制定以前（RoHS法規正式規範標準，於2004年10月1日制
      定，2006年7月1日起，歐盟正式實施RoHS法規）被告所製
      作之黃銅套亦須符合日本SONY公司之環保標準（SONY 公
      司之環保標準，鉛含量需低於37000PPM；鎘含量低於
      75PPM），該標準與"RoHS"環保規定，相去不遠（附件五
      ），原告所交付之圓銅條，長期以來皆符合SONY公司之環
      保標準，而原告交付系爭銅棒前，兩造會同健煜公司吳多
      純經多次會議協調改進系爭銅棒之缺點，且符合"RoHS"環
      保規定，是被告一再要求之品質，原告亦保證系爭銅棒絕
      對符合"RoHS"環保規定。被告公司以系爭銅棒為原料，製
      成黃銅套後，轉售予訴外人中達公司，卻遭中達公司檢驗
      出鎘含量超出標準，至使中達公司拒絕支付貨款及廠內庫
      存亦因而無法出售，且中達公司要求被告賠償22,180.4美
      元，而被告公司亦因須將貨品送檢驗而停工5天（貨品之
      原料皆由原告所提供），更因此造成訂單大量流失並嚴重
      傷害被告多年來所建立之商譽。綜上，被告公司實因系爭
      銅棒具有瑕疵而造成鉅額之損失，倘不計商譽、訂單流失
      與停工損失，被告損失金額已達15,045,772元。茲將損害
      金額與計算方式說明如后：
  1.中達公司拒絕支付貨款之部分，共計2,336,000元【計算式
    ：
   （28000美元+45000美元）×32（按美金與台幣兌換匯率32：
    1計算）＝2,336,000元】。
  2.中達公司請求被告公司賠償之金額709,772元【計算式：
    22184.4（美元）×32（按美金與台幣兌換匯率32：1計算）
    ＝709,772元】。
  3.被告公司停工損失，共計1,000,000元，【計算式：200,000
   （每日停工之損失）×5（停工天數）＝1,000,000元】。
  4.業務消訂單之損失，共計1,000,000元【計算式：500,000
    （定單金額）×10（流失訂單共10個月）×20%（利潤）＝
     1,000,000元】。
  5.商譽上之損失，被告公司請求原告賠償10,000,000元。
    依上開說明，原告確有保證系爭銅棒之品質，惟系爭銅棒缺
    少原告所保證之品質，且造成被告公司之損失，應負賠償之
    責任。
（四）兩造暨約定系爭銅棒須符合"RoHS"環保規定，而系爭銅棒
      之鎘含量超過標準值，顯不具約定之品質，原告所為之給
      付未符合債之本質，並造成被告公司之損失，應負債務不
      履行（不完全給付）損害賠償之責任。系爭銅棒不但具有
      瑕疵（鎘含量超過"RoHS"環保規定之標準），且未符合兩
      造所約定之品質並因系爭銅棒之瑕疵造成被告公司之損害
      ，準此，原告應負債務不履行損害賠償之責任。
（五）系爭銅棒具有瑕疵，亦缺乏兩造約定之品質，並因該瑕疵
      造成被告公司之損害，在原告賠償被照公司之損害前，被
      告公司得主張同時履行抗辯權，拒絕支付價金。退步而言
      ，倘被告公司受不利之判決，惟原告對被告公司有賠償其
      損害之債務，被告公司自得主張抵銷之。
（六）並聲明：駁回原告之訴。如受不利判決，願供擔保免為假
      執行。
三、兩造不爭執之事實：
（一）附表編號1、7、8、10、12、13、14、19的貨物被告均有
      收到，而且數量與單價亦如附表所示。
（二）原告有交付健煜公司所出具之黃銅棒成分表分析表。
四、兩造爭執之點：
（一）被告是否已受領附表編號2、3、4、5、6、9、11、15、
      16、17、18號的貨物，被告公司是否有受領?
（二）兩造買賣契約是否約定銅棒均須符合歐盟"RoHS"環保規定
      ? 針對附表編號8號貨物，原告是否違約？（被告於本件
      最後言詞辯論期日確定主張針對附表編號8號貨物有瑕疵
      ）
五、得心證之理由：
（一）爭點一、部分：
   1、關於附表編號2、3、4、9、11、16號之貨物，係由被告向
      原告訂購後，經被告指示，由原告將貨物送至長期配合加
      工作業之廣大滾花廠加工，嗣加工完成後，廣大滾花廠已
      將工件全部交付被告等情，業經證人即廣大滾花廠負責人
      乙○○到庭結證明確（見本院卷93頁），並提出之估價單
      十張足憑（見本院卷98頁），雖估價單記載數量（工件）
      、而非重量（原料），但多少重量之銅條製成多少數量之
      工件，被告並非不知，況其受領時並未質疑重量有何不符
      ，足證當時重量並未短少，被告於本件再事爭執數量問題
      ，惟未舉證以實其說，實難採信。原告既經被告指示將貨
      物送至其所指定之配合廠商處進行加工，自已發生交付買
      賣標的之效力，附表編號2、3、4、9、11、16號之貨物應
      已合法交付予被告。
   2、關於附表編號15號之貨物，其送貨單上載有「吳瑞昌」之
      簽名（見本院卷14頁)，而被告當庭自認吳瑞昌為其員工
      等語（見本院卷94頁），因此，附表編號15之貨物既由被
      告員工吳瑞昌所簽收，被告復無法證明其員工無收受本件
      貨物之權限，堪認原告已將該筆貨物交付被告。
   3、關於附表編號5、6、17、18號之貨物，其出貨單上所簽之
      「曾」字，核與證人乙○○所提「95年12月4日估價單」
      （見本院卷98頁）上所簽之之「曾」字筆跡相似，而證人
      乙○○所提「95年12月4日估價單」上之「曾」字據乙○
      ○證述係被告公司員工曾梓卿之筆跡，被告亦不否認曾梓
      卿為其員工，另徵諸參照證人即被告業務部主管戊○○於
      96 年7月4日證述：系爭貨物都是伊代表被告公司與原告
      訂貨，有時直接交到公司，有時會到廣大滾花廠去做滾花
      ，另本院卷第9頁附表中只有編號8號這一筆不符合標準，
      其他都有符合等語（見本院卷135、136頁）等語，再從參
      以被告已就原告所交付之系爭貨款發票5張提出申報等情
      以觀，應足認定原告確已該等交付貨物，被告猶抗辯未收
      受貨物，與事實不符，尚不可採。
   4、至於被告另辯稱：原告提出編號16、18、19出貨簽單之訂
      購單，惟第18、19之訂購單其簽收日期竟早於訂貨日期顯
      見，編號18之貨物被告公司沒有收到等語；原告則稱編號
      18號出貨單部分，被告該次訂購，係自行至原告處載貨，
      並未傳真訂購單。原告所提訂購日期95年12月15日、交貨
      日期95年12月16日之訂購單，係以「原證三編號19」之出
      貨單出貨，訂購單上亦有記載「原證三編號18」之出貨，
      係誤植，爰請求更正為僅係「原證三編號19」之出貨等語
      。查該編號18之貨物堪認已由被告受領既如前述，依原告
      所提證據及證人之證述已足證明被告已受領附表之所有貨
      物，故被告該部分辯稱尚非可採。
（二）爭點二、部分：
   1、觀之原告提出之被告訂購單14張（見本院卷113至120頁）
      ，其中僅有95年8月23日及95年12月15日兩次之訂購單上
      有記載須符合"RoHS"規定之字樣，其餘訂購單均未記載此
      項要求，則其餘訂購契約是否約定上開保證之品質，仍尚
      待被告舉證。
   2、依據證人戊○○提出之RoHS相關資料（見本院卷142、143
      頁）可知，歐盟"RoHS"標準對於材料中之鉛、水銀、鎘、
      六價鉻等重金屬以及聚溴二苯醚（PBDE）和聚溴聯苯（
      PBB）等元素之濃度、含量均有規範，非如被告所言僅規
      定鎘之含量。依RoHS標準，鉛含量不得超過重量的0.1%（
      即1000PPM），鎘含量不得超過重量的0.01%（即100PPM）
      。而在前揭95年8月23日及95年12月15日之訂購單上雖記
      載「須符合歐盟ROHS規定」，然又同時記載「鉛濃度3700
      0PPM以下」，其中鉛濃度之記載顯與前開歐盟RoHS標準差
      距極大，被告亦受領且承認鉛濃度明顯高於RoHS標準之貨
      物（參見證人戊○○證稱除附表編號8這一筆不符合標準
      ，其他貨物均符合標準等語），足見被告稱所有貨物概須
      符合RoHS標準，已屬可疑。
   3、被告固辯稱：前揭95年8月23日訂購單之材質為「C3602B
      D」，其上記載鉛、鎘含量之最高值，即表示爾後訂購同
      樣材質之銅條，雖未於訂購單上記載鉛、鎘含量，亦應符
      合歐盟環保規定等語。惟查，材質為「C3602B D」貨物，
      並非鉛、鎘含量限制之代號 (或簡稱)，此由證人戊○○
      所提出之非鐵金屬JIS規格表（見本院卷143頁），可知其
      所稱C3602材質僅需符合銅、鉛、鐵、錫等含量標準，對
      其他微量元素，如鎘之含量並未加以限制，故所謂C3602
      材質之貨物即可能有不同含量之其他元素存在。參以95
      年8月23日訂購之銅條，每公斤207元，至95年9月16日、
      95年10月14日、95年10月27日、95年10月27日、95年11
      月24日及95年11月16日 (材質同係C3602BD）訂購之銅條
      ，價格自189元至196元不等，可知僅型號同為C3602，並
      非指金屬含量要求完全相同之材料，尚不得僅因材質型號
      相同即認兩造就相同型號之貨物均有約定應符合歐盟"RoH
      S"標準，仍應視雙方個別訂購契約所是否有特別規定始生
      拘束之效力。被告既未能舉證附表編號8貨物訂購契約有
      特別約定應符合歐盟"RoHS"標準或鎘含量限制，自難認原
      告所交付之貨物未符合上述標準而有瑕疵。
（三）綜上所述，被告舉證尚有不足，原告主張已依約交付附表
      所示之貨物，且其中附表編號8之貨品亦無瑕疵，應堪認
      定，被告抗辯物之瑕疵、不完全給付，並行使同時履行抗
      辯權、抵銷等，要難採取。從而，原告依買賣關係，請求
      被告給付如主文第1項所示之貨款及法定遲延利息，為有
      理由，應予准許。
六、另按法院為終局判決時，應依職權為訴訟費用之裁判，民事
    訴訟法第87條第1項定有明文，參酌同法第91條第1項規定法
    院未於訴訟費用之裁判確定其費用額者，第一審受訴法院於
    該裁判有執行力後，應依聲請以裁定確定之之立法意旨，法
    院於終局判決時可一併確定其費用額為原則，僅未一併確定
    費用額時，始例外於判決有執行力後，依聲請確定之。故本
    院自得於本件判決時，一併確定兩造應負擔之訴訟費用額。
    經本院核定本件訴訟費用為25,453元，依民事訴訟法第78條
    ，全部訴訟費用應由敗訴之被告負擔。
七、本判決兩造分別陳明願供擔保請准宣告假執行或免為假執行
    ，核均無不合，爰分別酌定相當之擔保金額予以准許。
八、本件事證已臻明確，兩造其餘攻擊防禦方法與舉證，核與判
    決結果無影響，爰不逐一論述。
九、結論：本件原告之訴為有理由，依民事訴訟法第78條、第87
    條，判決如主文。
中　　華　　民　　國　　96　　年　　7 　　月　　30　　日
                  民事第一庭    法　官　蔡雅惠
以上正本係照原本作成
如對本判決上訴，須於判決送達後20日內向本院提出上訴狀
中　　華　　民　　國　　96　　年　　7 　　月　　30　　日
                                書記官　詹書瑋
